臺灣苗栗地方法院刑事裁定
111年度訴字第400號
公  訴  人  臺灣苗栗地方檢察署檢察官
聲請人  即
被      告  李育承




上列被告因加重詐欺等案件，本院應裁定如下：
    主  文
李育承自民國壹佰壹拾壹年拾月貳拾壹日起延長羈押貳月。
具保停止羈押之聲請駁回。 
    理  由
一、聲請人即被告(下稱被告)李育承因加重詐欺等案件，經檢察
    官提起公訴（111年度偵字第4909號），經本院訊問後，認
    被告犯罪嫌疑重大，有反覆實施詐欺犯罪之虞，有羈押之必
    要，依刑事訴訟法第101條之1第1項第7款之規定，於民國11
    1年7月21日執行羈押等情，業經本院審閱相關卷宗屬實。
二、茲羈押期間即將屆滿，本院於111年10月4日對被告訊問後，
    被告對於所涉加重詐欺、一般洗錢及參與犯罪組織罪嫌均否
    認犯行，惟有卷內證據在卷可佐，足認被告涉犯加重詐欺、
    一般洗錢及參與犯罪組織罪嫌，犯罪嫌疑重大。考量被告分
    別於108年3月間因另案涉犯加重詐欺等案件，經臺灣新北地
    方法院於111年2月24日以110年度訴緝字第76號判決判處有
    期徒刑1年2月，於111年5月20日確定；復經臺灣臺北地方法
    院於111年4月21日以110年度訴緝字第57號判決判處應執行
    有期徒刑1年10月（前案宣判後未及2月又再犯本案詐欺案件
    ）；又因多件加重詐欺等案件，現為各地院檢偵查審理中等
    情，有臺灣高等法院被告前案紀錄表1份在卷可佐，復衡酌
    依詐欺犯罪之性質，從實證經驗而言，犯罪行為人多有反覆
    為之的傾向，實非單一、偶發之財產犯罪型態可資比擬，再
    參酌被告個人生活情況，足認在同一社會環境條件下，有事
    實足認其有反覆實施同一犯罪之虞。本院審酌本案之全案情
    節及所涉詐騙金額甚高，衡量被告所涉犯罪事實對社會治安
    之危害性、國家刑罰權遂行之公益考量、被告人身自由之保
    障，認具保、限制住居等替代之處分，尚無法達到防止被告
    可能再犯之效果，另為確保本案審判及將來執行程序之進行
    ，故認對被告羈押係適當、必要，且合乎比例原則，而認有
    羈押之必要，自111年10月21日起延長羈押2月。
三、被告固具狀及當庭指稱：員警查獲當天違法逮捕、拘提等語
    ，然查，被告經警於111年5月25日17時50分許持拘票執行拘
    提到案，有拘票及被告警詢筆錄在卷可參（見偵4909卷一第
    411至413、423頁），是員警拘提被告之過程，並無被告所
    述違法之情事。至被告另主張遭員警毆打，造成其身體受傷
    部分，此並非本院就停止、延長羈押之審核範圍，被告若對
    上開事項有所爭執，應循法律途徑救濟，以維自身權益。另
    被告雖以本案並無串證、滅證之虞為由，聲請具保停止羈押
    ，惟本院並未以刑事訴訴法第101條第2款串證或湮滅證據之
    虞作為羈押理由，此並非本案羈押原因消滅之理由，是其據
    此聲請具保停止羈押，顯無理由。又被告既已因前案加入詐
    欺集團而遭查獲，進而經法院判刑，猶未警惕，而再為本案
    詐欺犯行，且依本案犯罪規模，集團犯罪亦未完全破獲，實
    難認具保、限制住居等方式已對其有相當程度之約束力而可
    替代羈押手段。此外，復查無刑事訴訟法第114條各款不得
    駁回具保聲請停止羈押之事由，被告聲請具保停止羈押，自
    難准許，應予駁回。
四、依刑事訴訟法第108條第1項、第5項、第220條，裁定如主文
    。
中　　華　　民　　國　　111 　年　　10　　月　　14　　日
                  刑事第四庭  審判長法  官  魏宏安
　　　　　　　　　                  法　官　朱俊瑋
                                    法　官　許文棋
以上正本證明與原本無異。
如不服本裁定應於送達後5日內向本院提出抗告狀。
          　　                  　　書記官　陳彥宏
中　　華　　民　　國　　111 　年　　10　　月　　14　　日